臺灣高等法院刑事裁定
109年度聲字第4715號
聲  請  人  臺灣高等檢察署檢察官
受  刑  人  徐仲宏

                    籍設桃園市○○區○○路000號（桃園市○○區○○○○○0


上列聲請人因受刑人數罪併罰有二裁判以上，聲請定其應執行之
刑（聲請案號：臺灣高等檢察署109年度執聲字第2422號），本
院裁定如下：
    主  文
徐仲宏犯如附表所示各罪所處之刑，應執行有期徒刑肆年。
    理  由
一、聲請意旨略以：上列受刑人即被告徐仲宏（下稱受刑人）因
    毒品危害防制條例等數罪，先後經判決確定如附表，應依刑
    法第50條第1項第1款、第2項、第53條、第51條第5 款規定
    ，定其應執行之刑，爰依刑事訴訟法第477 條第1 項聲請裁
    定等語。
二、按裁判確定前犯數罪者，併合處罰之，但得易科罰金與不得
    易科罰金之罪、得易服社會勞動與不得易科罰金之罪，均不
    在此限；前項但書情形，受刑人請求檢察官聲請定應執行刑
    者，依第51條規定定之；數罪併罰，有二裁判以上，依第51
    條之規定，定其應執行之刑；數罪併罰，分別宣告其罪之刑
    ，宣告多數有期徒刑者，於各刑中之最長期以上，各刑合併
    之刑期以下，定其刑期，但不得逾30年，刑法第50條第1 項
    但書第1 款、第3款、第2 項、第53條及第51條第5 款定有
    明文。準此，如受刑人所犯之數罪中有原得易科罰金之罪者
    ，因與他罪合併定執行刑，於裁判前所犯數罪兼有得易科罰
    金、不得易科罰金之罪混合時，應繫乎受刑人之請求與否，
    而非不問被告之利益與意願，一律併合處罰之。又按數罪併
    罰中之一罪，依刑法規定得易科罰金，若因與不得易科之他
    罪併合處罰結果而不得易科罰金時，原所易科部分所處之刑
    ，自亦無庸為易科折算標準之記載，此經司法院大法官會議
    釋字第144 號解釋可參。再者，法律上屬於自由裁量之事項
    ，有其外部性界限及內部性界限，並非概無拘束，依據法律
    之具體規定，法院應在其範圍選擇為適當之裁判者，為外部
    性界限；而法院為裁判時，應考量法律之目的，及法律秩序
    之理念所在者，為內部性界限；法院為裁判時，二者均不得
    有所踰越。在數罪併罰，有二裁判以上，定其應執行之刑時
    ，固屬於法院自由裁量之事項，然仍應受前揭外部性界限及
    內部性界限之拘束（參照最高法院94年度台非字第233號判
    決意旨）。又刑事訴訟法第370條增訂第2項規定：「前項所
    稱刑，指宣告刑及數罪併罰所定應執行之刑。」及第3項規
    定：「第一項規定，於第一審或第二審數罪併罰之判決，一
    部上訴經撤銷後，另以裁定定其應執行之刑時，準用之。」
    已針對第二審上訴案件之定應執行之刑，明定有不利益變更
    禁止原則之適用，而分屬不同案件之數罪併罰，倘一裁判宣
    告數罪之刑，曾經定其執行刑，再與其他裁判宣告之刑定其
    執行刑時，在法理上亦應同受此原則之拘束，亦即另定之執
    行刑，其裁量所定之刑期，不得較重於前定之執行刑加計後
    裁判宣告之刑之總和（最高法院103年度第14次刑事庭會議
    決議、103年度台抗字第707號、第674號裁定意旨參照）。
三、經查：
　㈠本件受刑人毒品危害防制條例等數罪，分別經臺灣桃園地方
    法院、本院判決處如附表所示之刑，均經確定在案，有上開
    各刑事判決書、本院被告前案紀錄表存卷可佐。又附表編號
    1、2所處罪刑係得易科罰金，與附表編號3所處罪刑係不得
    易科罰金之罪刑，固合於刑法第50條第1 項但書之規定，惟
    受刑人已同意檢察官向法院聲請定其應執行刑，並於「定刑
    聲請切結書」親自簽名捺印，有該調查受刑人是否聲請定應
    執行刑調查表（見本院卷第11頁）附卷可參，本院自應依刑
    法第50條第2 項之規定，依同法第51條規定定其應執行刑。
　㈡茲檢察官聲請定其應執行之刑，本院審核認其聲請於法尚無
    不合，並審酌受刑人如附表各罪所示刑度之外部限制（總刑
    期為有期徒刑4年5月）、附表編號1至2所示之罪前經臺灣桃
    園地方法院以108年度聲字第484號裁定合併定應執行有期徒
    刑8月確定；並考量受刑人所犯如附表編號1、2均為施用第
    二級毒品罪，犯罪時間雖非近，然犯罪類型、行為態樣、動
    機均相同，此部分責任非難重複之程度較高，又其所犯附表
    編號3所示之罪則為販賣第二級毒品之罪，與前開附表編號1
    、2各次犯罪時間、犯罪類型、行為態樣、動機存有差異，
    此部分責任非難重複之程度較低；另審酌其所犯各罪之法律
    目的、受刑人違反之嚴重性、所犯數罪為整體非難評價，及
    貫徹刑法量刑公平正義理念之內部限制等，定其應執行之刑
    如主文所示。
　㈢至附表編號1、2所示之罪刑雖已於108年6月11日執行完畢，
    惟該已執行部分乃檢察官將來指揮執行時應予扣除之問題，
    不影響本件定應執行刑之聲請，併此敘明。
四、據上論斷，應依刑事訴訟法第477條第1項，刑法第50條第1
    項但書、第2項、第53條、第51條第5款，裁定如主文。
中　　華　　民　　國　　109 　年　　12　　月　　1 　　日
                  刑事第十二庭  審判長法  官   陳如玲
                                      法  官   蔡如惠
                                      法  官   郭惠玲
以上正本證明與原本無異。
如不服本裁定，應於收受送達後五日內向本院提出抗告狀。
                                      書記官    賴尚君
中　　華　　民　　國　　109 　年　　12　　月　　1 　　日
附表：
編　　　　　號  1 2 3 罪　　　　　名  施用第二級毒品罪 施用第二級毒品罪 販賣第二級毒品罪 宣　　告　　刑  有期徒刑4月，如易科罰金，以新臺幣1千元折算1日 有期徒刑6月，如易科罰金，以新臺幣1千元折算1日 有期徒刑3年7月 犯　罪　日　期  106年2月17日下午10時 106年11月13日下午7時 106年9月中旬 最　後 事實審 法　　院 臺灣桃園地方法院 臺灣桃園地方法院 本院  案　　號 106年度桃簡字第897號 107年度壢簡字第306號 109年度上訴字第975號  判決日期 106年9月14日 107年3月31日 109年5月19日 確　定 判　決 法　　院 同上 同上 同上  案　　號 同上 同上 同上  確定日期 106年12月4日 107年7月13日 109年6月22日